# 带保证金的售后回租的现金流量模型

提问人：阿三哥法 兰连 接 时间：2021-05-26 15:07:06
公司发生一笔售后回租，租赁期间为 2 年，起租时支付 20 万保证金，该保证金抵最后两期的租金，租金含税总额为447.9万，（税率为6%），应该怎么处理及该业务现金流量模型计算表，网上查找资料计算表打不开，求助!!!邮箱18895680343@163.com

回答人：chenyiwei
你可以下载《中审众环研究 2020 》的chm版，其中附件的xls文件可以直接打开。http://www.uppsg.com/wzycbw/1513.jhtml